ru: Транспортные средства, запчасти и аксессуары > Запчасти и аксессуары для транспортных средств > Обслуживание, уход и декорирование > Инструменты для ремонта и обслуживания автомобилей > Инструменты для ремонта и замены шин транспортных средств > Инструменты для замены шин: Бортоотжиматели; Монтажно-демонтажные лопатки; Защита обода диска; Шиномонтажные станки; Баллонные ключи; Изогнутые монтировочные лопатки; Плоские монтировочные лопатки
ja: 乗り物・パーツ > 乗り物用パーツ・関連用品 > 乗り物用品 > 乗り物整備工具 > タイヤ修理・交換用工具 > タイヤ交換ツール: ビードブレーカー; マウント・デマウントバー; リムプロテクター; タイヤチェンジャーマシン; タイヤアイアン; タイヤレバー; タイヤレバー
sk-SK: Diely pre vozidlá > Diely a príslušenstvo pre vozidlá > Údržba, starostlivosť a dekorácia vozidiel > Špeciálne náradie na opravu vozidiel > Nástroje na opravu a výmenu pneumatík vozidiel > Nástroje na výmenu pneumatík: Lámacie nástroje na pneumatiky; Montážne a demontážne tyče; Chrániče ráfikov; Stroje na výmenu pneumatík; Montážne nástroje na pneumatiky; Montážne páky na pneumatiky; Montážne lyžice na pneumatiky
da: Køretøjer og dele > Dele og tilbehør til køretøjer > Pleje og udsmykning af motorkøretøjer > Reparationsværktøjer og specialværktøjer til køretøjer > Værktøjer til dækreparation > Værktøj til dækskifte: Perlebrydere; Dækjern; Fælgbeskyttere; Dækskiftemaskiner; Dækjern; Dækhåndtag; Dækskeer
ro-RO: Vehicule și piese > Piese și accesorii pentru vehicule > Întreținerea, îngrijirea și decorarea vehiculelor > Unelte reparații vehicule și unelte speciale > Instrumente pentru repararea anvelopelor și schimbarea anvelopelor pentru vehicule > Instrumente pentru schimbarea anvelopelor: Separatoare anvelope; Leviere pentru montat-demontat anvelope; Protecții pentru jante; Mașini schimbare anvelope; Leviere pentru montat anvelope; Pârghii pentru anvelope; Linguri pentru anvelope
nl: Voertuigen en onderdelen > Voertuigonderdelen en -accessoires > Onderhoud en decoratie voor voertuigen > Reparatie- en speciaalgereedschap voor voertuigen > Bandenreparatie- en -vervangingsgereedschap voor voertuigen > Bandenvervangingsgereedschap: Kraalbrekers; De-/montage-ijzers; Velgbeschermers; Bandenvervangingsmachines; Bandenijzers; Bandenlichters; Bandenlepels
fi: Ajoneuvot ja osat > Ajoneuvojen osat ja tarvikkeet > Ajoneuvon huolto, hoito ja sisustus > Ajoneuvon korjaus- ja säätötyökalut > Auton renkaiden korjaus- ja vaihtotyökalut > Renkaiden vaihtotyökalut: Renkaanasennuskoneet; Asennus- ja irrotusraudat; Vannesuojat; Renkaiden vaihtokoneet; Rengasraudat; Tunkit; Rengaslusikat
nb: Kjøretøy og deler > Deler og tilbehør til kjøretøy > Kjøretøyvedlikehold, -pleie og -dekor > Reparasjons- og spesialverktøy til kjøretøy > Dekkreparasjons- og dekkskifteverktøy for kjøretøy > Verktøy for dekkskifte: Dekkspaker; Dekkspaker; Felgbeskyttere; Dekkskiftemaskiner; Hjulvinner; Hjulspaker; Hjulskjeer
th: รถยนต์และชิ้นส่วน > ชิ้นส่วนและอุปกรณ์สำหรับยานยนต์ > การบำรุงรักษา การดูแล และการตกแต่งรถ > เครื่องมือพิเศษซ่อมแซมรถยนต์ > เครื่องมือปะเปลี่ยนยาง > เครื่องมือเปลี่ยนยาง: เครื่องถอดขอบยาง; เหล็กงัดยาง; ยางกันรอยขอบล้อแม็ก; เครื่องจักรเปลี่ยนยาง; เหล็กงัดยาง; ที่งัดยาง; หัวประแจ
pt-PT: Veículos e peças > Acessórios e peças para veículos > Decoração, cuidado e manutenção de veículos > Ferramentas especializadas e de reparação para veículos > Ferramentas de mudança e reparação de pneus para veículos > Ferramentas para troca de pneus: Desmontadoras de pneus; Barras de montagem e desmontagem; Protetores de jantes; Máquinas para trocar pneus; Chaves de rodas; Alavancas de pneus; Ferramentas com ponta biselada para pneus
pt-BR: Veículos e peças > Peças e acessórios de veículos > Manutenção, cuidado e decoração para veículos motorizados > Ferramentas especializadas e de reparos para veículos > Ferramentas para reparos de pneus > Ferramentas para troca de pneus: Separadores de roda; Barras de montagem e desmontagem; Protetores de aro; Máquinas para trocar pneus; Chaves de roda; Chave de roda tipo alavancas; Espátulas para pneu
sl-SI: Vozila in deli > Deli in dodatki za vozila > Vzdrževanje, nega in okrasitev vozil > Orodja za popravilo vozil in posebna orodja > Orodja za popravilo in menjavo pnevmatik vozil > Orodja za menjavo pnevmatik: Orodja za ločevanje pnevmatike od platišča; Vzvodi za montažo in demontažo; Zaščita za kolesa; Stroji za menjavo pnevmatik; Kovinska orodja za menjavo pnevmatik; Vzvodi za menjavo pnevmatik; Žlice za menjavo pnevmatik
lt-LT: Transporto priemonės ir dalys > Transporto priemonių dalys ir priedai > Transporto priemonių priežiūra ir apdaila > Transporto priemonių remontas ir specialieji įrankiai > Transporto priemonių padangų remonto ir keitimo įrankiai > Padangų keitimo įrankiai: Padangų nuėmimo įrankiai; Montavimo ir nuėmimo svirtys; Ratlankių apsaugos; Padangų keitimo mašinos; Ratų raktai; Padangų svirtys; Padangų šaukštai
vi: Xe và phụ tùng > Bộ phận và phụ kiện xe cộ > Bảo dưỡng, chăm sóc và trang trí xe > Công cụ chuyên dụng và sửa chữa xe > Công cụ thay lốp và sửa lốp xe cộ > Dụng cụ thay lốp: Máy cắt hạt; Thanh bẩy và tháo lắp lốp; Miếng bảo vệ vành bánh xe; Máy thay lốp; Bàn là lốp; Đòn bẩy lốp; Thìa lốp
bg-BG: Превозни средства и части > Автомобилни части и аксесоари > Поддръжка, грижа и декорация на превозни средства > Ремонт на превозни средства и специализирани инструменти > Инструменти за ремонт и смяна на гуми на превозни средства > Инструменти за смяна на гуми: Инструменти за отлепване на гуми; Лостове за качване и слизане; Протектори за джанти; Машини за смяна на гуми; Щанги за гуми; Лостове за гуми; Щанги за гуми тип „лъжица“
tr: Taşıtlar ve Parçalar > Taşıt Parçaları ve Aksesuarlar > Araç Bakımı ve Dekoru > Taşıt Onarım ve Özel İşlem Takımları > Taşıt Lastik Onarım Takımları > Lastik Değiştirme Aletleri: Topuk Düşürme Aparatı; Sökme-takma levyeleri; Jant koruyucuları; Lastik Değiştirme Makinaları; Lastik Demirleri; Lastik Kolları; Lastik Kaşıkları
hr-HR: Vozila i dijelovi vozila > Dijelovi i oprema za vozila > Održavanje, njega i uređenje vozila > Popravak vozila i specijalni alati > Alati za popravak i mijenjanje guma za vozila > Alati za mijenjanje guma: Odvajači od naplatka; Poluga za montiranje i uklanjanje guma; Zaštita za rub; Strojevi za mijenjanje guma; Ključ za gume; Poluge za gume; Žlice za gume
fr: Véhicules et accessoires > Pièces détachées pour véhicules > Entretien et décoration de véhicules > Outillage pour véhicules > Réparation et changement de pneus > Outils de changement de pneus: Presses hydrauliques à pneus; Barres de montage-démontage; Protège-jantes; Machines à démonter les pneus; Outils démonte-pneus; Leviers démonte-pneus; Démonte-pneus
ko: 차량/부품 > 차량 부품/부대용품 > 차량 정비/관리/장식 > 차량 수리/특수 공구 > 차량 타이어 수리/타이어 교체 공구 > 타이어 교체 공구: 비드 브레이커; 마운트/디마운트 바; 림 프로텍터; 타이어 체인저 기계; 타이어 아이언; 타이어 레버; 타이어 스푼
zh-CN: 交通工具/汽车/飞机/船舶 > 交通工具零件/配件 > 交通工具护理 > 交通工具维修和专用工具 > 车辆轮胎维修和更换工具 > 轮胎更换工具: 卸胎撬棒; 轮胎拆装杆; 轮辋保护套; 换胎机; 轮胎撬棍; 轮胎撬杠; 撬胎棒
sv: Fordon och delar > Fordonsdelar och tillbehör > Motorfordonsvård > Reparations- och specialverktyg för fordon > Däcklagningsverktyg > Verktyg för däckbyte: Pärlbrytare; Däckjärn; Fälgskydd; Däckbytesmaskiner; Däckjärn; Däckhävarmar; Däckjärn av skedtyp
hu: Járművek és alkatrészek > Járműalkatrészek és -kiegészítők > Járműkarbantartás, -gondozás és -dekoráció > Járműjavítás és speciális szerszámok > Járműgumi-javító és gumicsereeszközök > Gumicsereeszközök: Gyöngytörők; Gumiszerelő vasak; Felnivédők; Gumiváltó gépek; Gumivasalók; Gumikarok; Gumikanalak
zh-TW: 車輛與零配件 > 車輛零件/配件 > 車輛保養與裝飾 > 車輛維修工具 > 輪胎維修/更換工具 > 輪胎拆裝工具: 碎珠機; 輪胎拆裝棒; 輪圈保護套; 輪胎拆裝機; 輪胎鐵; 輪胎撬棒; 輪胎鐵匙桿
el: Οχήματα & ανταλλακτικά > Ανταλλακτικά & αξεσουάρ οχημάτων > Συντήρηση, φροντίδα & διακόσμηση μηχανοκίνητων οχημάτων > Επισκευή οχημάτων & ειδικά εργαλεία > Εργαλεία επισκευής & αλλαγής ελαστικών οχημάτων > Εργαλεία αλλαγής ελαστικών: Σπαστήρες στεφανών; Λεβιέδες τοποθέτησης & αφαίρεσης ελαστικών; Προστατευτικά ζάντας; Μηχανές αλλαγής ελαστικών; Γρύλοι οχημάτων; Μοχλοί ελαστικών; Κουτάλια ελαστικών
en: Vehicles & Parts > Vehicle Parts & Accessories > Vehicle Maintenance, Care & Decor > Vehicle Repair & Specialty Tools > Vehicle Tire Repair & Tire Changing Tools > Tire Changing Tools: Bead Breakers; Mount-Demount Bars; Rim Protectors; Tire Changer Machines; Tire Irons; Tire Levers; Tire Spoons
pl: Pojazdy i części > Akcesoria i części do pojazdów > Konserwacja, pielęgnacja i ozdabianie pojazdów > Narzędzia do naprawy pojazdów > Narzędzia do naprawy opon > Narzędzia do zmiany opon: Płyny do zbijania opon; Łyżki montażowe do opon; Ochraniacze na felgi; Maszyny do zmiany opon; Łomy do opon; Dźwignie do opon; Łyżki do opon
cs: Vozidla a náhradní díly > Díly a příslušenství vozidel > Údržba a výzdoba motorových vozidel > Nářadí pro opravy vozidel a speciální nářadí > Vybavení pro opravy a výměnu pneumatik vozidel > Nářadí na výměnu pneumatik: Odrážeče patky; Montážní a demontážní páky; Chrániče ráfků; Stroje na výměnu pneumatik; Montpáky; Montážní páky; Montážní lžíce na pneumatiky
es: Vehículos y recambios > Piezas y accesorios para vehículos > Mantenimiento, cuidado y decoración de vehículos > Herramientas específicas y de reparación para vehículos > Herramientas para reparación y recambio de neumáticos de vehículos > Herramientas para cambiar neumáticos: Rompe cuentas; Barras de montaje y desmontaje; Protectores de rines; Máquinas desmontadoras de neumáticos; Planchas para neumáticos; Palancas de neumáticos; Cucharas para neumáticos
it: Veicoli e parti > Componenti e accessori per auto > Cura, manutenzione e decorazione dei veicoli > Strumenti speciali e di riparazione per veicoli > Strumenti per la riparazione e sostituzione dei pneumatici > Strumenti per la sostituzione degli pneumatici: Stallonatore; Barre per montaggio e smontaggio; Protezioni per cerchioni; Macchine smonta-pneumatici; Chiavi inglesi; Leve per pneumatici; Cucchiaio per pneumatici
de: Fahrzeuge & Teile > Fahrzeugersatzteile & -zubehör > Kfz-Wartung & -Pflege > Fahrzeugreparatur- & Spezialwerkzeuge > Werkzeuge für Reifenreparatur & -wechsel > Reifenwechselwerkzeuge: Perlenbrecher; Montiereisen; Felgenschützer; Reifenwechselmaschinen; Reifeneisen; Reifenheber; Reifenlöffel